【裁判字號】    97,訴,134
【裁判日期】    970331
【裁判案由】    違反毒品危害防制條例
【裁判全文】
臺灣嘉義地方法院刑事判決               97年度訴字第134號
公  訴  人  臺灣嘉義地方法院檢察署檢察官
被      告  甲○○
                    號（現另案在臺灣嘉義監獄鹿草分監執行
上列被告因違反毒品危害防制條例案件，經檢察官提起公訴（九
十七年度毒偵字第二六七號），被告於準備程序就被訴事實為有
罪之陳述，經本院合議庭裁定由受命法官以簡式程序進行審理，
判決如下：
    主  文
甲○○施用第一級毒品，累犯，處有期徒刑捌月；又施用第二級
毒品，累犯，處有期徒刑伍月。應執行有期徒刑壹年。
    事  實
一、甲○○前於民國八十八年間因違反毒品危害防制條例案件，
    經本院以八十八年度訴字第九三號判處有期徒刑五年二月確
    定，於九十一年七月二十四日縮短刑期假釋出監並付保護管
    束，然於九十二年間復因施用毒品案件，而經撤銷上開假釋
    ，並經本院裁定令入勒戒處所施以觀察、勒戒後，認無繼續
    施用毒品之傾向，於九十三年四月二十六日執行完畢，接續
    執行上開殘刑，迄九十五年七月四日縮刑期滿執行完畢。竟
    仍不知悔改，於上開觀察、勒戒執行完畢五年內，另基於施
    用第一級毒品之犯意，於九十六年十一月三十日下午三時許
    ，在嘉義市方程式電動遊戲場內，以將海洛因摻入香菸內吸
    用之方式，施用第一級毒品海洛因乙次。又另基於施用第二
    級毒品之犯意，於九十六年十一月三十日下午四時許，在嘉
    義縣太保市○○里○○路六八巷十四號住處廁所內，以將甲
    基安非他命燒烤後再吸用所產生煙霧之方式，施用甲基安非
    他命乙次。嗣於九十六年十二月一日下午二時許，在嘉義市
    ○區○○路一八六巷三八號前為警盤檢查獲，而於同日下午
    三時五分許，得甲○○同意採其尿液送驗，其結果呈嗎啡陽
    性反應、安非他命陽性反應及甲基安非他命陽性反應，始查
    知上情。
二、案經嘉義市警察局第一分局報告臺灣嘉義地方法院檢察署檢
    察官偵查起訴。
    理  由
一、本件係經被告甲○○於準備程序當庭表示認罪，而經本院裁
    定以簡式審判程序加以審理，則依據刑事訴訟法第二百七十
    三條之二、同法第一百五十九條第二項之規定，不適用傳聞
    法則有關限制證據能力之相關規定，合先敘明。
二、訊據被告甲○○對於上開犯罪事實均坦承不諱，佐以被告於
    九十六年十二月一日下午三時五分許，經警得其同意採尿送
    驗，其結果呈嗎啡陽性（按施用海洛因後，經人體之水解代
    謝作用，會呈嗎啡陽性反應）及甲基安非他命、安非他命陽
    性反應乙情，有正修科技大學超微量研究科技中心檢驗報告
    （檢體編號為：1D961201號）、尿液送驗姓名對照表各一份
    在卷可佐，是上開補強證據，已足資擔保被告前述自白之真
    實性，核與事實相合，可信為真實。此外，被告前因施用毒
    品案件，經本院以九十二年度毒聲字第一０一０號裁定送觀
    察、勒戒後，認無繼續施用毒品之傾向，於九十三年四月二
    十六日執行完畢等情，有臺灣嘉義地方法院檢察署刑案資料
    查註紀錄表及臺灣高等法院被告前案紀錄表各乙份附卷可憑
    。是被告施用毒品經觀察勒戒執行完畢釋放後，五年內再犯
    施用第一級、第二級毒品之犯行，堪以認定，應依法論科。
三、按海洛因、甲基安非他命分別屬毒品危害防制條例所定之第
    一級、第二級毒品，故核被告甲○○所為，係犯毒品危害防
    制條例第十條第一項、第二項之施用第一級、第二級毒品罪
    ；其施用前持有海洛因及施用前持有甲基安非他命之低度行
    為，均為施用之高度行為所吸收，均不另論罪。而被告所犯
    上開二罪，罪名互異，犯意各別，應分論併罰。又被告前於
    八十八年間因違反毒品危害防制條例案件，經本院以八十八
    年度訴字第九三號判處有期徒刑五年二月確定，於九十一年
    七月二十四日縮短刑期假釋出監並付保護管束，然於九十二
    年間復因施用毒品案件，而經撤銷上開假釋，於九十三年四
    月二十六日觀察、勒戒執行完畢後，接續執行上開殘刑，迄
    九十五年七月四日縮刑期滿執行完畢等情，則有被告之臺灣
    高等法院被告前案紀錄表乙份附卷可佐，其於五年內故意再
    犯本件有期徒刑以上之罪，為累犯，均應依刑法第四十七條
    第一項加重其刑。爰審酌被告前有違反毒品危害防制條例前
    科之素行，國中肄業之智識程度，前曾因施用毒品而經觀察
    、勒戒程序，竟未思悔改，另起意再為上開施用毒品犯行，
    顯然缺乏禁絕毒害決心，並衡酌施用毒品犯行係屬戕害自身
    健康之行為，尚未危害他人，以及被告坦承犯行之犯後態度
    等一切情狀，分別量處如主文所示之刑，並定其應執行刑，
    以資懲儆。
據上論斷，應依刑事訴訟法第二百七十三條之一第一項、第二百
九十九條第一項前段，毒品危害防制條例第十條第一項、第二項
，刑法第十一條前段、第四十七條第一項、第五十一條第五款，
判決如主文。
本案經檢察官蔡彥守到庭執行職務。
中    華    民    國    97    年    3     月    31    日
                  刑事第一庭    法  官  黃琴媛
上列正本證明與原本無異。
如不服本判決，應於判決送達後十日內向本院提出上訴狀，上訴
書狀依法應敘述具體理由，如未敘述具體理由者，應於上訴期間
屆滿後二十日內補提理由書於本院（均應附繕本）。
中    華    民    國    97    年    3     月    31    日
                                書記官  李彩娥
附錄論罪科刑法條：
毒品危害防制條例第10條
施用第一級毒品者，處 6 月以上 5 年以下有期徒刑。
施用第二級毒品者，處 3 年以下有期徒刑。


司法院資訊處製作；財團法人民間司法改革基金會備份。
